# 急着做凭证了，资本化费用转出，费用化

提问人：2007lala 时间：2013-01-06 11:19:18
请帮忙啊，另外将发债资金存了定期收到的利息，可以冲在建工程的发债利息摊销数吗。

回答人：chenyiwei
1 、请尽可能了解 2011 年度对部分转固项目的利息资本化处理衔接办法， 2012 年度按同一原则处理，保证一贯性。 2 、如果该债券的用途明确为仅用于该项目的，则暂时闲置的募集资金存款利息可以冲减资本化的借款利息。